臺灣屏東地方法院刑事判決　　　　　　　 94年度訴字第204號
公　訴　人　臺灣屏東地方法院檢察署檢察官
被　　　告　甲○○　男　29歲.
上列被告因違反毒品危害防制條例案件，經檢察官提起公訴（94
年度毒偵字第72號），本院裁定改依簡式審判程序審理，判決如
下：
    主  文
甲○○連續施用第一級毒品，處有期徒刑壹年陸月。附表編號一
、二、三、四、六之物均沒收銷燬之；附表編號二、五之物
均沒收之。又連續施用第二級毒品，處有期徒刑壹年。附表編號
二之物沒收銷燬之。應執行有期徒刑貳年肆月。附表編號一、
二、三、四、六之物均沒收銷燬之；附表編號二、五之物均
沒收之。
    事  實
一、甲○○前因施用毒品案件，經本院裁定送觀察、勒戒後，認
    無繼續施用毒品傾向，由臺灣屏東地方法院檢察署檢察官於
    民國九十年六月二十六日，以九十年度毒偵字第一０三九號
    為不起訴處分確定。復因施用毒品案件，經法院裁定送觀察
    、勒戒後，認有繼續施用毒品傾向，經法院裁定送強制戒治
    ，並經本院於九十年十月十六日，以九十年度訴字第六七二
    號判處有期徒刑一年確定。再因施用毒品案件，經本院裁定
    送強制戒治，至九十二年一月十八日戒治期滿執行完畢釋放
    ，並經本院於九十一年十二月三十日，以九十一年度訴字第
    四八五號判處有期徒刑一年二月確定，於九十三年五月七日
    縮短刑期假釋出監，九十四年二月七日縮刑期滿。詎甲○○
    在假釋期間內仍不知悔改，基於施用第一級毒品海洛因及第
    二級毒品甲基安非他命之概括犯意，自九十三年十月間某日
    起至九十四年一月三十一日凌晨零時五十分許，在屏東市火
    車站、加油站及超商廁所內等處，連續施用第一級毒品海洛
    因及第二級毒品甲基安非他命多次。嗣為警分別於附表所示
    之時間、地點查獲，並扣得如附表所示之物。
二、案經屏東縣警察局屏東分局報請臺灣屏東地方法院檢察署檢
    察官偵查起訴
    理  由
一、訊據被告甲○○對於上開犯罪事實坦承不諱，並有如附表編
    號一至六所示之物扣案可資佐證，而被告於附表所示之時間
    經警查獲後，採尿送驗，發現其尿液中確呈甲基安非他命及
    嗎啡陽性反應，有屏東縣衛生局煙毒及麻醉藥品類委託檢驗
    結果通知書三紙、臺灣檢驗科技股份有限公司濫用藥物尿液
    檢驗報告五紙在卷可證（屏東縣警察局屏東分局屏警分刑字
    第０九三０００四三二五四號卷第五頁、九十四年度毒偵字
    第二二號卷第九頁及十二頁、九十四年度毒偵字第七二號卷
    第六頁及第十八頁、九十四年度毒偵字第二三八號卷第二八
    頁、九十四年度毒偵字第二六一號卷第二八頁、九十四年度
    毒偵字第三七四號卷第二五頁）。又附表編號一、二、三
    、四、六之物，經送檢驗結果，均含有海洛因成分；附表編
    號二之物經送檢驗結果，含有甲基安非他命成分，有高雄
    醫學大學附設中和紀念醫院檢驗報告四紙在卷可稽（本院卷
    第二四頁、二八頁、三一頁、三四頁、四一頁），是其有施
    用第一級毒品海洛因、第二級毒品甲基安非他命之事實，應
    可確信。又被告前因施用毒品案件，經本院裁定送觀察、勒
    戒後，認無繼續施用毒品傾向，由臺灣屏東地方法院檢察署
    檢察官於九十年六月二十六日，以九十年度毒偵字第一０三
    九號為不起訴處分確定。復因施用毒品案件，經法院裁定送
    觀察、勒戒後，認有繼續施用毒品傾向，經法院裁定送強制
    戒治，並經本院於九十年十月十六日，以九十年度訴字第六
    七二號判處有期徒刑一年確定。再因施用毒品案件，經本院
    裁定送強制戒治，至九十二年一月十八日戒治期滿執行完畢
    釋放，並經本院於九十一年十二月三十日，以九十一年度訴
    字第四八五號判處有期徒刑一年二月確定，於九十三年五月
    七日縮短刑期假釋出監，九十四年二月七日縮刑期滿之事實
    ，有臺灣屏東地方法院檢察署刑案資料查註紀錄表、臺灣高
    等法院被告全國前案紀錄表在卷足憑，本件事證已明，被告
    於強制戒治執行完畢釋放後五年內，施用第一級、第二級毒
    品之犯行洵堪認定。
二、按海洛因及甲基安非他命分別為毒品危害防制條例所定之第
    一級、第二級毒品，是核被告所為，其施用第一級毒品之行
    為，係犯毒品危害防制條例第十條第一項之施用第一級毒品
    罪；其施用第二級毒品之行為，係犯同條第二項之施用第二
    級毒品罪。其持有第一級毒品海洛因、第二級毒品甲基安非
    他命，嗣進而施用之，持有之低度行為應為施用之高度行為
    所吸收，不另論罪。被告多次施用海洛因、甲基安非他命，
    分別係時間密接，犯罪構成要件相同，顯各係基於概括犯意
    為之，應依連續犯規定各論處一罪，並分別加重其刑。被告
    所犯施用第一級毒品罪及施用第二級毒品罪間，犯意各別，
    構成要件互殊，應予分論併罰。爰審酌被告多次因施用毒品
    犯行，經觀察、勒戒及強制戒治後，仍故態復萌，再予施用
    毒品不輟，無視於毒品對於自身健康之戕害及國家對於杜絕
    毒品犯罪之禁令，並審酌被告施用毒品之次數、時間長短、
    犯後坦承犯行，態度尚佳等一切情狀，分別量處如主文所示
    之刑，並定應執行之刑。又附表編號一、二、三、四、六
    所示之物，經送檢驗結果，均含有不可析離之海洛因成分，
    附表編號二所示之物，經送檢驗結果，含有不可析離之甲
    基安非他命成分，均依毒品危害防制條例第十八條第一項前
    段之規定併予宣告沒收銷燬之。附表編號二、五之物，係
    被告所有，且為被告用以供施用海洛因之器具，業經被告供
    承在卷，均依刑法第三十八條第一項第二款併予宣告沒收。
據上論斷，應依刑事訴訟法第二百九十九條第一項前段、第二百
七十三條之一第一項、毒品危害防制條例第十條第一項、第二項
、第十八條第一項前段、刑法第十一條、第五十六條、第三十八
條第一項第二款、第五十一條第五款，判決如主文。
本案經檢察官何克昌到庭執行職務。
中　　華　　民　　國　　94　　年　　5 　　月　　18　　日
                  刑事第三庭    法  官  柯雅惠
以上正本證明與原本無異。
如不服本判決應於收受本判決送達後十日內向本院提出上訴書狀
，其未敘述上訴理由者，並得於提起上訴後十日內向本院補提理
由書狀（均須按他造當事人之人數附繕本）「切勿逕送上級法院
」
中　　華　　民　　國　　94　　年　　5 　　月　　18　　日
                                書記官  葉祝君
附表：
┌──┬───────────┬─────────┬──────┬──────────┐
│編號│查    獲    時    間　│查   獲   地   點 │扣 案 物 品 │備                註│
│    │                      │                  │            │                    │
│    │                      │                  │            │                    │
├──┼───────────┼─────────┼──────┼──────────┤
│ 一 │九十三年十一月二十五日│屏東市○○路上    │注射針筒一支│其上含無從析離之海洛│
│    │晚上二十時四十五分許  │                  │            │因                  │
│    │                      │                  │            │                    │
│    │                      │                  │            │                    │
│    │                      │                  │            │                    │
│    │                      │                  │            │                    │
├──┼───────────┼─────────┼──────┼──────────┤
│ 二 │九十三年十一月二十七日│屏東縣長治鄉○○路│注射針筒一│無                  │
│    │下午十七時四十五分許  │六堆活動中心      │　支        │                    │
│    │                      │                  ├──────┼──────────┤
│    │                      │                  │殘渣夾鏈袋│其上含無從析離之海洛│
│    │                      │                  │　一只      │因、甲基安非他命    │
│    │                      │                  │            │                    │
│    │                      │                  │            │                    │
│    │                      │                  │            │                    │
│    │                      │                  │            │                    │
│    │                      │                  │            │                    │
├──┼───────────┼─────────┼──────┼──────────┤
│ 三 │九十三年十二月十三日下│屏東市○○路上    │注射針筒一支│其上含無從析離之海洛│
│    │午十三時十分許        │                  │            │因                  │
│    │                      │                  │            │                    │
│    │                      │                  │            │                    │
│    │                      │                  │            │                    │
│    │                      │                  │            │                    │
│    │                      │                  │            │                    │
│    │                      │                  │            │                    │
│    │                      │                  │            │                    │
│    │                      │                  │            │                    │
│    │                      │                  │            │                    │
├──┼───────────┼─────────┼──────┼──────────┤
│ 四 │九十四年一月十八日下午│屏東市○○路與勝利│注射針筒一支│其上含無從析離之海洛│
│    │十三時五十分許        │路口              │            │因                  │
│    │                      │                  │            │                    │
│    │                      │                  │            │                    │
│    │                      │                  │            │                    │
├──┼───────────┼─────────┼──────┼──────────┤
│ 五 │九十四年一月二十日下午│屏東市○○○路與瑞│注射針筒二支│無                  │
│    │十三時四十分許        │光路口國仁醫院前  │            │                    │
│    │                      │                  │            │                    │
│    │                      │                  │            │                    │
│    │                      │                  │            │                    │
├──┼───────────┼─────────┼──────┼──────────┤
│ 六 │九十四年一月三十一日凌│屏東縣麟洛鄉○○街│注射針筒一支│其上含無從析離之海洛│
│    │晨一時許              │「太陽超商」      │            │因                  │
│    │                      │                  │            │                    │
│    │                      │                  │            │                    │
│    │                      │                  │            │                    │
└──┴───────────┴─────────┴──────┴──────────┘
附錄法條：
毒品危害防制條例第十條
施用第一級毒品者，處六月以上五年以下有期徒刑。
施用第二級毒品者，處三年以下有期徒刑。
